【裁判字號】    89,上訴,71
【裁判日期】    890222
【裁判案由】    毒品危害防制條例
【裁判全文】
臺灣高等法院臺南分院刑事判決            八十九年度上訴字第七十一號  Ａ
      上  訴  人
      即  被  告  甲  ○  ○
      指定辯護人  本院公設辯護人  乙  ○  ○
右上訴人因違反毒品危害防制條例案件，不服臺灣嘉義地方法院八十八年度訴字第一
二五號中華民國八十八年十一月二十二日第一審判決（起訴案號：臺灣臺南地方法院
檢察署八十八年度偵字第０一三八號），提起上訴，本院判決如左：
      主      文
原判決撤銷。
甲○○連續販賣第二級毒品，累犯，處有期徒刑柒年陸月。犯罪所得財物新台幣壹萬
壹仟元沒收之，如全部或一部不能沒收時，以其財產抵償之。
      事      實
甲○○曾於民國（下同）八十五年間，因違反麻醉藥品管理條例罪，經本院判處有期
徒刑五月，如易科罰金以三百元折算一日確定，已於八十六年五月九日易科罰金執行
完畢，猶不知悔改，復基於意圖營利之概括犯意，自八十七年四月初起至同年九月底
止，分別在台南縣玉井鄉豐里村天后宮旁、玉井國小天橋下、玉井加油站旁、及玉井
國中附近等處，連續販賣第二級毒品安非他命予吳宗殷一次、胡太鏹四次、及龐永全
六次，每次得款新台幣（下同）一千元，嗣經警於八十七年五月二十七日查獲吳宗殷
，同年十月十一日查獲胡太鏹與龐永全後，經該三人供述安非他命來源始循查獲。
案經台南縣警察局玉井分局報告臺灣台南地方法院檢察署呈請臺灣高等法院檢察署令
轉臺灣嘉義地方法院檢察署檢察官偵查起訴。
      理      由
一、訊據上訴人即被告甲○○，矢口否認有何販賣第二級毒品之犯行，並辯稱：其未
    曾販賣過安非他命予吳宗殷、胡太鏹、及龐永全三人，彼三人之所以陳稱有向其
    買過安非他命，係因向其要安非他命未果，彼此有過節懷恨在心蓄意誣陷所致云
    云。然查被告如何為上開販賣安非他命之事實，已據證人吳宗殷在警訊及原審偵
    審中證稱：「甲○○於八十七年四月初某日上午十一時許，在玉井鄉豐里村天后
    宮前販賣安非他命給我吸食」、「我向甲○○購買一次安非他命」、「甲○○是
    以每小包一千元價格賣安非他命給我吸食」、「在豐里村天后旁買一次一千元，
    以前所說均實在」（見警卷第一、二頁，偵查卷第十一頁，原審卷第六十三頁）
    ；證人胡太鏹在警訊及偵查中證稱：「安非他命是向綽號『紅中』之甲○○所購
    買，每包一千元」、「一共購買四次」、「都是甲○○主動打呼叫器給我，聯絡
    交易地點進行交易」、「在台南縣玉井鄉玉井國小天橋下面，玉井加油站旁購買
    」（見警卷第三、四頁，偵查卷第十二頁）；及證人龐永全在警訊及偵查中證稱
    ：「我所吸食的安非他命都是向『紅中』之男子以每包一千元購得」、「一共向
    甲○○購買六次」、「八十七年五月十日第一次購買，最後一次購買是於八十七
    年九月底」（見警卷第四頁，偵查卷第十二、十三頁）各等語甚詳。考該三位證
    人對向被告購買安非他命之時間、地點、數量、價錢、及次數等要節，既均分別
    指證明確，且該三人分別為警所查獲之時間、地點又各不同，衡諸常理，若非被
    告確有販賣之情事，當不致在不同之時地為警查獲時，三人均得各指訴向被告一
    人購買毒品之情節如此明確。次查被告在偵查時陳稱其與證人吳宗殷並無金錢債
    務糾紛與仇恨嫌隙，然卻於原審審理時翻異前詞，改稱因證人吳宗殷向其要安非
    他命未果兩人打架，致證人吳宗殷蓄意對其陷害云云，其前後供詞不一，空言否
    認前詞，已係飾卸之詞而無足採。另證人胡太鏹、龐永全在警訊及偵查中，均稱
    與被告無任何金錢債務糾紛，每次購買之代價均為一千元，且被告在原審審理時
    亦稱其與該二證人間並無金錢債務糾紛各在卷。乃經原審隔離訊問調查，證人胡
    太鏹竟改稱與被告有金錢糾紛，被告係賣安非他命抵債；證人龐永全亦改稱被告
    因修車而與之有金錢債務，乃以賣安非他命抵債，每次代價分別為五百元至二千
    元不等云云，而與前在警訊及偵查中之供述相佐，亦屬事後故為迴護被告所為避
    重就輕之飾詞，難為被告有利之認定，況退而言之，即認係以抵償方式取得安非
    他命無訛，亦與有對價之買賣無異，是被告確有販賣安非他命予上列三位證人已
    明。又按安非他命物稀價昂，取得不易，且為政府嚴予查緝之違禁物，而販賣安
    非他命之刑責甚重，非法販賣安非他命者苟無利潤可圖，衡情應無甘冒被查緝法
    辦重刑之危險而無端多次平價供應他人，足見被告顯有從販賣安非他命中牟取部
    分毒品或差價之營利意圖亦明。綜上足認被告所辯前開情詞，應屬畏罪卸責之飾
    詞，無足取信。本件事證已臻明確，被告之犯行洵堪認定，應予依法論科。
二、查安非他命係屬毒品危害防制條例第二條所稱之第二級毒品，乃被告竟非法販賣
    之，核係犯該條例第四條第二項之販賣第二級毒品罪。其持有毒品之低度行為，
    已為其販賣之高度行為所吸收，不另論罪。其先後多次販賣犯行，時間緊接，犯
    罪構成要件相同，顯係基於概括犯意反覆為之，應依連續犯規定以一罪論。又其
    曾有前開犯罪事實欄所載之犯罪前科，不惟已為其所自承，並有其刑案資料查註
    紀錄表在卷可佐，其於有期徒刑執行完畢後五年內再犯本罪，為累犯，除法定本
    刑無期徒刑依法不得加重外，應依法加重其刑。原審據予論罪科刑，固非無見。
    惟查原判決未於理由欄說明認定被告何以具有意圖營利之依據，已有未洽；且原
    判決就法定本刑無期徒刑部分亦依連續犯及累犯規定加重其刑，亦有未合。被告
    上訴意旨，否認犯罪，指摘原判決不當，雖非可取；惟原判決既有可議，自應由
    本院將原判決予以撤銷改判。爰審酌被告之素行、犯罪之動機、目的、手段、所
    生危害、及其犯後態度等一切情狀，仍對其量處有期徒刑七年六月，以資懲懲。
    復就其販賣毒品十一次每次所得一千元，共計所得財物一萬一千元，依法併予宣
    告沒收，如全部或一部不能沒收時，以其財產抵償之。
三、據上論斷，應依刑事訴訟法第三百六十九條第一項前段、第三百六十四條、第二
    百九十九條第一項前段，毒品危害防制條例第四條第二項、第十九條第一項，刑
    法第十一條前段、第五十六條、第四十七條，判決如主文。
本案經檢察官楊治宇到庭執行職務。
中    華    民    國      八十九      年      二      月      二十二    日
                                  臺灣高等法院臺南分院刑事第五庭
                                      審判長法官  楊    省    三
                                            法官  蘇    重    信
                                            法官  林    永    茂
右正本證明與原本無異。
如不服本判決，應於判決送達後十日內向本院提出上訴狀，其未敘述理由者並應於提
出上訴狀後十日內向本院補提理由書（應附繕本)。
                                      法院書記官  楊    清    旺
中    華    民    國      八十九      年      二      月      二十三    日
附錄：本判決論罪科刑法條
毒品危害防制條例第四條第二項：製造、運輸、販賣第二級毒品者，處無期徒刑或七
                              年以上有期徒刑，得併科新臺幣七百萬元以下罰金
                              。


司法院資訊處製作；財團法人民間司法改革基金會備份。
